【裁判字號】    96,交聲,583
【裁判日期】    970128
【裁判案由】    聲明異議
【裁判全文】
臺灣臺南地方法院交通事件裁定         96年度交聲字第583號
移送機關    交通部公路總局嘉義區監理所麻豆監理站
異議人即    甲○○
受處分人
上列受處分人因違反道路交通管理處罰條例案件，對於交通部公
路總局嘉義區監理所麻豆監理站民國96年6月26日所為之裁決處
分（處分案號：麻監裁罰字第裁75-VE0000000號），聲明異議，
本院裁定如下：
    主  文
異議駁回。
    理  由
一、原處分意旨略以：異議人即受處分人甲○○（下稱異議人）
    所有之車號三一九六－ＬＴ號自小客車，於民國九十六年二
    月十七日二十一時二十九分許，經人駕駛在台一線南州段四
    百二十三點七五公里北向處，因「行車限速七十公里，經測
    時速八十七公里，超速十七公里」，被屏東縣警察局東港分
    局製單舉發，經原處分機關即交通部公路總局嘉義區監理所
    麻豆監理站查證屬實，依道路交通管理處罰條例（下稱處罰
    條例）第四十條、第六十三條第一項之規定，裁處異議人罰
    鍰新臺幣（下同）一千六百元，並記違規點數一點。
二、本件異議意旨略以：異議人對於上開違規事實並不爭執，惟
    依處罰條例第七條第九款規定於一般道路至少須於一百公尺
    前明顯標示測速照相之警告標誌，然根據本人錄影所得，自
    四百二十八公里至四百二十五點四公里處，並未在明顯之處
    有警告標誌，又本件違規駕駛人是乙○○，為此聲明異議等
    語。
三、按汽車駕駛人，行車速度超過規定之最高時速者，處一千二
    百元以上二千四百元以下罰鍰；汽車駕駛人有第四十條所列
    條款之一者，除依原條款處罰鍰外，並記違規點數一點，處
    罰條例第四十條、第六十三條第一項第一款，分別定有明文
    。
四、經查：
（一）本件異議人所有之三一九六－ＬＴ號自小客車，經人駕駛
      因行車限速七十公里，經測時速八十七公里，超速十七公
      里，遭屏東縣警察局東港分局製單舉發之違規事實，為異
      議人所不爭執，並有屏警交字第VE0000000號舉發違反道
      路交通管理事件通知單在卷可參，核以屏東縣警察局東港
      分局函覆本院查詢本件結果略謂：本件違規案取締地點位
      於台一線南州段北上車道四百二十三點七五公里處；擺設
      活動警告牌地點位於台一線北上車道四百二十三點九五公
      里處等情，亦有卷附該局九十六年十一月十六日東警分交
      字第０九六００一三二二九號函及該函檢附之測速警告牌
      照片一張可佐。是此，異議人前開所辯尚非可採，異議人
      上揭違規事實洵堪認定。
（二）次按汽車駕駛人，經以科學儀器取得證據資料證明其行為
      違規，當場不能或不宜攔截製單舉發者，得逕行舉發；第
      一項逕行舉發，應記明車輛牌照號碼、車型等可資辨明之
      資料，以汽車所有人為被通知人製單舉發；本條例之處罰
      ，受舉發違反道路交通管理事件之受處罰人，認為受舉發
      之違規行為應歸責他人者，應於舉發違反道路交通管理事
      件通知單應到案日期前，檢附相關證據及應歸責人相關證
      明文件，向處罰機關告知應歸責人，處罰機關應即另行通
      知應歸責人到案依法處理。逾期未依規定辦理者，仍依本
      條例各該違反條款規定處罰，處罰條例第七條之二第一項
      第四款前段、同條第三項、第八十五條第一項分別定有明
      文。又處罰條例第八十五條第一項之規定係賦予汽車所有
      人舉證真正之違規駕駛人，改由車輛駕駛人受罰之權利，
      藉以平衡車輛所有人可能非違規駕駛人之風險。則該違規
      無論是否為異議人所稱之乙○○所為，因異議人並未依上
      述規定於「應到案日期前」向監理機關告知真正違規駕駛
      人姓名、身分證統一編號及住址，有原處分機關九十六年
      七月九日嘉監麻字第0960108568號違反道路交通管理事件
      不服裁決聲明異議案件意見書上所載意見可證，是此，自
      應由異議人負違規責任。
五、綜上，異議人所有之上開車輛，於上揭時地確經人駕駛而有
    超速之違規行為，既可認定，則原處分機關引用處罰條例第
    四十條、第六十三條第一項之規定裁處異議人罰鍰一千六百
    元，並記違規點數一點，核無不當，本件異議為無理由，應
    予駁回。
六、據上論結，應依道路交通管理處罰條例第八十七條第二項、
    道路交通案件處理辦法第十九條，裁定如主文。
中    華    民    國    97    年    1    月    28    日
                  交通法庭法  官  鍾邦久
以上正本證明與原本無異。
如不服本裁定應於送達後5日內向本院提出抗告狀（應附繕本）
。
                          書記官  陳慧玲
中    華    民    國    97    年    1     月    29    日


司法院資訊處製作；財團法人民間司法改革基金會備份。
